臺灣高等法院刑事裁定
111年度聲字第4331號
聲  請  人  臺灣高等檢察署檢察官
受  刑  人  張得高



                    （現在法務部○○○○○○○○○○○執行中）
上列聲請人因受刑人數罪併罰有二裁判以上，聲請定其應執行之
刑（聲請案號：臺灣高等檢察署111年度執聲字第1971號），本
院裁定如下：
    主  文
張得高犯如附表所示各罪所處之刑，應執行有期徒刑參年拾月。
    理  由
一、按定應執行刑，不僅攸關國家刑罰權之行使，於受刑人之權
    益亦有重大影響，除顯無必要或有急迫情形外，法院於裁定
    前，允宜予受刑人以言詞、書面或其他適當方式陳述意見之
    機會，程序保障更加周全。本院已於民國111年12月15日收
    受受刑人張得高（下稱受刑人）回函表示關於本件定應執行
    刑案件之意見（本院卷第137頁），合先敘明。
二、聲請意旨略以：受刑人因詐欺等數罪，先後經判決確定如附
    表，應依刑法第53條、第51條第5款規定，定其應執行之刑
    ，爰依刑事訴訟法第477條第1項聲請裁定等語。
三、按裁判確定前犯數罪者，併合處罰之；數罪併罰，分別宣告
    其罪之刑，若宣告多數有期徒刑者，於各刑中之最長刑期以
    上，各刑合併之刑期以下，定其刑期，但不得逾30年，刑法
    第50條第1項前段、第51條第5款分別定有明文。又數罪併罰
    ，有二裁判以上者，依第51條之規定，定其應執行之刑，同
    法第53條亦定有明文。再按刑事訴訟法第370條第2項、第3
    項，已針對第二審上訴案件之定應執行之刑，明定有不利益
    變更禁止原則之適用；分屬不同案件之數罪併罰，倘一裁判
    宣告數罪之刑，曾經定其執行刑，再與其他裁判宣告之刑定
    其執行刑時，在法理上亦應同受此原則之拘束（最高法院10
    3年度第14次刑事庭會議決議意旨參照）。基此，上開更定
    之應執行刑，不應比前定之應執行刑加計其他裁判所處刑期
    或所定應執行刑後為重，否則即與法律秩序理念及法律目的
    之內部界限有違，難謂適法（最高法院93年度台非字第192
    號判決意旨參照）。
四、經查：受刑人因詐欺等案件，先後經臺灣士林地方法院、臺
    灣臺北地方法院及本院判決判處如附表所示之刑確定，且各
    罪俱係於附表編號1所示判決確定日期（110年9月30日）前
    所為，就上開各案犯罪事實為最後判決之法院復為本院，有
    本院被告前案紀錄表及如附表各編號之判決書附卷可稽。本
    院就附表編號1至7所示案件再為定應執行刑之裁判時，自應
    受前開判決所為定應執行刑內部界限之拘束，而應在上開已
    定應執行刑部分加計未定應執行刑之總和即有期徒刑部分於
    10年4月範圍內定應執行刑。茲聲請人依刑事訴訟法第477條
    第1項之規定，以本院為犯罪事實最後判決之法院，聲請就
    如附表所示各罪所處之刑定應執行之刑，其聲請經核尚無不
    合，應予准許。經考量受刑人所犯如附表編號1至7所示之罪
    均為罪質相同之詐欺取財案件，且附表編號1至7（共13罪）
    之犯罪時間均在109年11月6日至同年月13日間，犯罪時間密
    切，提領金額為新臺幣73萬2千元(內含非本案被害人等匯入
    之款項)，數額非微，所參與均係同一詐欺集團，暨其所犯
    之不法內涵及侵害法益程度等情，並權衡其行為責任與整體
    刑法目的及相關刑事政策等因素；至受刑人於本院函詢時就
    定應執刑所表示「因為還有三條案件沒有結案，希望同時合
    併」之意見等情（本院卷第137頁），則須待受刑人所稱未
    審結之其餘案件確定後，另由各該案犯罪事實最後判決之法
    院之檢察官依規定向該法院聲請裁定定其應執行之刑，非本
    院所及審究等情，爰裁定如主文所示之應執行刑。
據上論斷，應依刑事訴訟法第477條第1項，刑法第53條、第51條
第5款，裁定如主文。
中　　華　　民　　國　　111 　年　　12　　月　　15　　日
                  刑事第二十五庭審判長法　官  邱滋杉
                                      法　官  邱瓊瑩
                                      法　官  劉兆菊
以上正本證明與原本無異。
如不服本裁定，應於收受送達後五日內向本院提出抗告狀。
                                      書記官  陳嬿如
中　　華　　民　　國　　111 　年　　12　　月　　15　　日

附表：
編號  1 2 3 罪名  詐欺 詐欺 詐欺 宣告刑  有期徒刑8月 有期徒刑8月，共2罪 有期徒刑8月 犯罪日期  109年11月11日 109年11月6日、109年11月13日 109年11月6日 偵查機關年度案號  臺北地檢110年度偵字第965、9628號 士林地檢110年度偵字第2345、3265號 臺北地檢110年度偵字第16694號 最後事實審 法院 臺灣高院 士林地院 臺北地院  案號 110年度上訴字第1495號 110年度訴字第344號 110年度審訴字第920號  判決日期 110年8月31日 111年4月7日 111年2月24日 確定判決 法院 臺灣高院 士林地院 臺北地院  案號 110年度上訴字第1495號 110年度訴字第344號 110年度審訴字第920號  確定日期 110年9月30日 111年5月4日 111年4月7日 得否易科罰金  否 否 否 備註  ⑴臺北地檢110年度執字第4942號 ⑵編號1偵查機關年度案號漏載「臺北地檢110年度偵字第9628號」，應補充如上 ⑴士林地檢111年度執字第1911號 ⑵編號2曾經士林地院110年度訴字第344號判決應執行有期徒刑10月確定 ⑶編號2犯罪日期誤載為「109年11月6日至109年11月13日(2次)」，應更正如上 臺北地檢111年度執字第2372號 
編號  4 5 6 罪名  詐欺 詐欺 詐欺 宣告刑  有期徒刑1年1月，共4罪 有期徒刑1年3月，共2罪 有期徒刑10月，共2罪 犯罪日期  109年11月10日(2次)、 109年11月12日(2次) 109年11月9日(2次) 109年11月9日(2次) 偵查機關年度案號  臺北地檢110年度偵字第19643、19644、19645號 臺北地檢110年度偵字第19643、19644、19645號 臺北地檢110年度偵字第11471號 最後事實審 法院 臺灣高院 臺灣高院 臺灣高院  案號 111年度上訴字第644號 111年度上訴字第644號 111年度上訴字第1642號  判決日期 111年4月20日 111年4月20日 111年6月29日 確定判決 法院 臺灣高院 臺灣高院 臺灣高院  案號 111年度上訴字第644號 111年度上訴字第644號 111年度上訴字第1642號  確定日期 111年5月26日 111年5月26日 111年8月2日 得否易科罰金  否 否 否 備註  ⑴臺北地檢111年度執字第3883號 ⑵編號4犯罪日期誤載為「109年11月10日至109年11月12日(4次)」；編號4、5偵查機關年度案號漏載「臺北地檢110年度偵字第19644、19645號」，均應更正如上  ⑴臺北地檢111年度執字第4558號 ⑵編號6、7曾經臺北地院110年度訴字第613號判決應執行有期徒刑1年4月，經本院111年度上訴字第1642號駁回上訴確定 

編號  7 (以下空白)  罪名  詐欺   宣告刑  有期徒刑7月   犯罪日期  109年11月6日   偵查機關年度案號  臺北地檢110年度偵字第11471號   最後事實審 法院 臺灣高院    案號 111年度上訴字第1642號    判決日期 111年6月29日   確定判決 法院 臺灣高院    案號 111年度上訴字第1642號    確定日期 111年8月2日   得否易科罰金  否   備註  ⑴臺北地檢111年度執字第4558號 ⑵編號6、7曾經臺北地院110年度訴字第613號判決應執行有期徒刑1年4月，經本院111年度上訴字第1642號駁回上訴確定